# 请教陈老师，职工教育经费计提疑问？

提问人：槿思成 时间：2015-01-25 01:25:11
我有看计学撮要 2011 中，关于职教费的分析， 计学撮要的观点是：虽然不严格意义上符合负债的定义，但考虑到企业的法律风险，金额较小，低于审计的可容忍误差，故而实务中还是按照比例来计提的！ 那如果遇到上述的情况，那是不是可以从企业的财务报表出发，关注报表的公允性，从而不计提相应的职教费呢？感谢老师！

回答人：chenyiwei
如你所引用的观点所述，我们还是不建议对职教费不进行计提而仅仅据实列支。你说的这种情况实际上表明企业存在职教投入不足的问题，这一点仍可能存在法律上的风险。就像专项储备，即使用得不多，但不能不计提。